最　高　行　政　法　院　裁　定
　　　　　　　　　　　　　　　94年度裁字第00182號
抗　 告 人　乙○○
相　對　人　財政部臺灣省南區國稅局
代　表　人　甲○○
上列抗告人因與相對人財政部臺灣省南區國稅局間綜合所得稅事
件，對於中華民國92年8月22日高雄高等行政法院92年度訴字第
627號裁定提起抗告，本院裁定如下︰
    主  文
抗告駁回。
抗告訴訟費用由抗告人負擔。
    理  由
一、按抗告法院認抗告為不合法或無理由者，應為駁回抗告之裁
    定。
二、本件抗告意旨略謂：本件郵務送達人將訴願決定書寄存在臺
    南郵局第62支局無誤，但並未將做成之送達通知書1份黏貼
    在抗告人之門首，另1份送達通知書至於抗告人之信箱，僅
    放置郵局信件招領通知單通知抗告人前往領取信件，未註明
    信件究係何性質，本件寄存送達與行政訴訟法寄存送達之規
    定及最高法院64年臺抗字第481號判例不符，待抗告人在92
    年4月8日發現信箱內有郵局信件招領通知單，即赴該支局領
    取，抗告人在92年6月9日提起本件行政訴訟，並未逾法定期
    間等語。
三、原裁定以：本件抗告人因綜合所得稅事件，不服財政部所為
    訴願決定，向原審法院提起撤銷訴訟。惟查，本件訴願決定
    書之訴願決定機關係採郵務送達方式以郵務人員為送達人，
    而郵務人員係於92年3月27日至臺南市安平區○○○街41巷8
    號抗告人住居所為送達時，因未獲會晤抗告人本人亦無受領
    文書之同居人、受雇人或應送達處所之接收郵件人員，乃將
    訴願決定書寄存於臺南市○○○街6號臺南郵局第62支局之
    郵政機關，並作送達通知書2份，1份黏貼於應受送達人門首
    ，另1份置於受送達人信箱或適當位置之寄存送達方式為送
    達乙節，有郵務送達證書附訴願卷可稽。則抗告人提起撤銷
    訴訟之期間，即應自92年3月28日起算，又因抗告人住所地
    在臺南市其在途期間為6日，故迄至同年6月2日其訴訟期間
    即已屆滿。而抗告人遲至92年6月9日始向原審法院提起行政
    訴訟，此有原審法院加蓋於訴狀上收文戳記所載日期可考，
    是抗告人提起本件撤銷訴訟，依首揭法條規定，已逾法定不
    變期間，顯非合法為由，駁回抗告人在原審之訴。
四、本院查，按「撤銷訴訟之提起，應於訴願決定書送達後2個
    月之不變期間內為之。」為行政訴訟法第106條第1項前段所
    明定。次按「訴願文書之送達，除前二項規定外，準用行政
    訴訟法第67條至69條、第71條至第83條之規定。」訴願法第
    47條第3項亦有明文。又「送達不能依前2條規定為之者，得
    將文書寄存於送達地之自治或警察機關，並作送達通知書2
    份，1份黏貼於應受送達人住居所、事務所或營業所門首，
    1份交由鄰居轉交或置於應受送達人之信箱或其他適當之處
    所，以為送達。前項情形，如係以郵務人員為送達人者，得
    將文書寄存於附近之郵政機關。」行政訴訟法第73條第1項
    、第2項定有明文。故訴願法就訴願文書之送達方式，依訴
    願法第47條第3項準用行政訴訟法第73條規定結果，訴願文
    書若有不能依行政訴訟法第71條、第72條規定為送達之情形
    ，即得依行政訴訟法第73條之規定為寄存送達。本件訴願決
    定書之送達證書記載：「送達處所為臺南市安平區○○○街
    41巷8號，送達時間係92年3月27日，送達方法乃因未獲會晤
    抗告人本人亦無受領文書之同居人、受雇人或應送達處所之
    接收郵件人員，乃將訴願決定書寄存於臺南市○○○街6號
    臺南郵局第62支局之郵政機關，並作送達通知書2份，1份黏
    貼於應受送達人門首，另1份置於受送達人信箱或適當位置
    ，以為送達。」，有該郵務送達證書附訴願卷可稽，誠難謂
    本件之訴願決定之送達不生送達之效力。則抗告人提起撤銷
    訴訟之期間，即應自92年3月28日起算，抗告人住所地在臺
    南市其在途期間為6日，故迄至同年6月2日其訴訟期間即已
    屆滿。而原告遲至92年6月9日始向原審法院提起行政訴訟，
    此有原審法院加蓋於訴狀上收文戳記所載日期可考，是抗告
    人提起本件撤銷訴訟，依首揭法條規定，已逾法定不變期間
    。抗告人在抗告程序中主張其係在92年4月8日領取訴願決定
    書，提出蓋有郵局92年4月8日郵戳領取掛號行政文書資料影
    本為證。而抗告人在原審起訴時則特別標明其係在92年4月
    10 日收件（訴願決定書）乙節，兩者時間顯然不同，足見
    抗告人起訴時已知其起訴已逾期，乃在起訴狀為前揭特別標
    明。原裁定雖謂寄存送達者，以送達人將文書寄存郵政機關
    ，並作成送達通知書黏貼於應受送達人門首時，即發生送達
    之效力等語，其法律見解與行政訴訟法第73條規定不合。但
    不影響其本件寄存送達事實之認定與寄存送達之效力，且與
    抗告人在原審之訴應予駁回之裁判結果初無二致，仍應認本
    件抗告為無理由，應予駁回。
五、依行政訴訟法第104條、民事訴訟法第95條、第78條，裁定
    如主文。
中    華    民    國    94    年    1     月   31     日
                  第二庭審判長法  官　葉　振　權
                              法  官  姜  仁  脩
                              法  官　劉　鑫　楨
                              法  官　吳　明　鴻
                              法  官　梁　松　雄
以  上  正  本  證  明  與  原  本  無  異
中    華    民    國    94    年    2    月    1      日
　　　　　　　　　　　　　　　書記官　陳  盛  信
